【裁判字號】    98,交聲,868
【裁判日期】    980310
【裁判案由】    聲明異議
【裁判全文】
臺灣臺中地方法院交通事件裁定         98年度交聲字第868號
原處分機關  交通部公路總局臺中區監理所臺中市監理站
異  議  人
即受處分人  甲○○
上列受處分人因違反道路交通管理處罰條例案件，對於原處分機
關交通部公路總局臺中區監理所臺中市監理站事中華民國98年3
月4日所為之處分（原處分：裁監稽違字第裁61-GE0000000號）
，聲明異議，本院裁定如下：
    主  文
異議駁回。
    理  由
一、按受處分人，不服第8 條主管機關所為之處罰，得於接到裁
    決書之翌日起20日內，向管轄地方法院聲明異議。道路交通
    管理處罰條例第87條定有明文。又交通法庭認為聲明異議無
    理由者，應以裁定駁回之。道路交通案件處理辦法第19條亦
    定有明文。
二、異議意旨略以：本人持有職大貨駕照，因酒駕監理單位依法
    吊銷本人職大貨資格，申請改吊銷職小貨駕照云云（罰鍰部
    分未據異議）。
三、原處分則以：異議人即受處分人甲○○於98年3月4日駕駛66
    12-QR 號自用小客車在臺中市○○○路、河南路口，因違規
    酒後駕車拒絕接受酒精濃度測試，為臺中市警察局交通警察
    隊第一分隊攔停以中市警交字第GE0000000 號道路交通管理
    事件通知單舉發，原處分機關認其違反道路交通管理處罰條
    例第35條第4 項，裁處罰鍰新臺幣60,000元、吊銷汽車駕駛
    執照、3 年內禁考汽車駕照之處分等語（罰鍰新臺幣60,000
    元部分異議人已於98年3月4日繳納）。
四、本院認：
（一）按「汽車駕駛人拒絕接受第1 項測試之檢定者，處60,000
    元罰鍰，並當場移置保管該汽車及吊銷該駕駛執照；如肇事
    致人重傷或死亡者，吊銷該駕駛執照，並不得再考領」、「
    汽車駕駛人，曾依第35條第3項前段、第4項前段規定吊銷駕
    駛執照者，3 年內不得考領駕駛執照」；「汽車駕駛人，因
    違反本條例及道路交通安全規則之規定，受吊銷駕駛執照處
    分時，吊銷其持有各級車類之駕駛執照」，道路交通管理處
    罰條例第35條第4項、第67條第2項、第68條分別定有明文。
    上開規定之立法理由，旨在規範嚴重危害交通安全之行為，
    便利測試檢定作業之及時順利實施，取得客觀正確之判測結
    果，進而防免可能產生之交通事故，是汽車駕駛人遇有警員
    測試檢定，即應配合受檢，不得以任何理由拒絕或拖延，否
    則即屬違反上開規定應受裁罰甚明。次按民國94年12月14日
    修正公布，並自95年3月1日施行之道路交通管理處罰條例第
    68條之修正理由略以：「原條文將違法或違規駕駛人所持有
    各級車類之駕駛執照一併吊扣或吊銷，失之過酷，影響人民
    工作及生活甚鉅，爰修正之」等語，故修正條文係將道路交
    通管理處罰條例第68條原有條文中之「吊扣或」3 字刪除。
    參照上開立法理由及立法經過，依修正後之條文規定可知，
    因違反道路交通管理處罰條例及道路交通安全規則之規定受
    吊銷駕照處分者，仍維持吊銷其持有各級車類之駕駛執照。
    而前揭道路交通管理處罰條例第35條第4 項之所以規定「拒
    絕酒精濃度測試檢定」除應課予罰鍰新臺幣60,000元外，並
    應當場移置保管該汽車及吊銷該駕駛執照，較諸同條第1 項
    「汽車駕駛人，駕駛汽車經測試檢定有酒精濃度超過規定標
    準者，處新臺幣15,000元以上60,000元以下罰鍰，並當場移
    置保管該汽車及吊扣其駕駛執照1 年。」之規定更為嚴厲，
    目的在於不使拒絕酒精濃度測試檢定之駕駛人反而獲得寬典
    ，否則無異鼓勵駕駛人拒絕接受測試。
（二）經查：異議人甲○○於上開時、地駕駛車號6612-QR 號自
    用小客車，因「酒後拒絕接受酒精濃度測試之檢定」之違規
    ，而為警依法攔停舉發等情節，有原舉發機關中市警交字第
    GE0000000號舉發通知單1紙在卷足憑，且為異議人所不爭執
    ，堪認其違規行為屬實。原處分機關依道路交通管理處罰條
    例第35條第4項、第67條第2項規定，裁處罰鍰新臺幣60,000
    元、吊銷其持有之各級車類駕駛執照及3 年內禁考之處分，
    並無不合。異議人申請改吊銷職業小貨車駕照云云，顯無理
    由，應予駁回。
據上論斷，應依道路交通管理處罰條例第87條第2 項，道路交通
案件處理辦法第19條，裁定如主文。
中    華    民    國    98    年    3     月    10    日
                              交通法庭法  官  林世民
以上正本證明與原本無異
如不服本裁定應於送達後5日內向本院提出抗告狀
                                      書記官  紀俊源
中    華    民    國    98    年    3     月    10    日


司法院資訊處製作；財團法人民間司法改革基金會備份。
